臺灣板橋地方法院刑事判決　　　　　　 100年度易字第1785號
公　訴　人　臺灣板橋地方法院檢察署檢察官
被　　　告　楊天助
　　　　　　　　（現另案羈押於法務部矯正署桃園看守所）
上列被告因竊盜案件，經檢察官提起公訴（100年度偵字第9758
號），由本院裁定改依簡式審判程序審理，並判決如下：
    主  文
楊天助竊盜，累犯，處有期徒刑參月，如易科罰金，以新臺幣壹
仟元折算壹日。
    事  實
一、楊天助前曾於民國96年間因違反毒品危害防制條例及竊盜案
    件，先後經臺灣桃園地方法院（下稱桃園地院）96年度易字
    第338 號、96年度審易字第165 號及臺灣板橋地方法院（下
    稱本院）96年度易字第2827號各判處有期徒刑6 月（減刑為
    有期徒刑3 月）、7 月（減刑為有期徒刑3 月又15日）及8
    月確定，並由本院97年度聲字第958 號裁定應執行有期徒刑
    1 年4 月確定；復於96年間因竊盜案件，先後經桃園地院96
    年度桃簡字第2089號、本院96年度簡字第6585號各判處有期
    徒刑5 月、3 月確定，並由本院97年度聲字第967 號裁定應
    執行有期徒刑6 月確定；再於97年間因竊盜及贓物案件，先
    後經桃園地院97年度審易字第261 號、97年度審簡字第347
    號、97年度審簡字第457 號、97年度審易字第1030號各判處
    有期徒刑3 月、3 月、4 月及10月確定，再由同院以98年度
    聲字第4080號裁定應執行有期徒刑1 年6 月確定，經接續執
    行後，甫於99年7 月28日縮刑期滿假釋付保護管束出監，並
    於100 年5 月25日假釋付保護管束期滿，未經撤銷假釋，其
    未執行之刑以已執行完畢論（起訴書誤載為100 年1 月30日
    執行完畢），猶不知悔改，復意圖為自己不法之所有，於10
    0 年2 月17日上午5 時20分許，駕駛其向不知情之羅光志所
    承租之車號ZZ－4427號自小貨車，行駛至張志成所有位於新
    北市○○區○○路658 巷242 號房屋門前，將張志成所有置
    放在該處之白鐵板1 塊、角鐵10個、鐵架3 個及鐵樓梯4支
    等物，以徒手搬運至上開自小貨車後駛離現場方式，加以竊
    取之，嗣因張志成發覺上開財物遭竊後立即報警處理，並由
    警方調閱該處附近之監視器錄影畫面，始循線查悉上情。
二、案經張志成訴由新北市政府警察局三峽分局報告臺灣板橋地
    方法院檢察署檢察官偵查起訴。
    理  由
一、上開犯罪事實，業經被告楊天助於本院審理時坦承不諱，核
    與告訴人張志成於警詢時及偵查中所指述財物失竊之情節大
    致相符，並經證人羅光志於警詢時指證明確，此外復有汽車
    出借合約書1 張、監視器錄影翻拍照片6 張及失竊現場照片
    2 張附卷可資佐證，足認被告自白與事實相符，是以本件事
    證明確，被告犯行堪以認定，應依法論科。
二、核被告所為，係犯刑法第320 條第1 項之竊盜罪。又查：被
    告前曾於96年間因違反毒品危害防制條例及竊盜案件，先後
    經桃園地院96年度易字第338 號、96年度審易字第165 號及
    本院96年度易字第2827號各判處有期徒刑6 月（減刑為有期
    徒刑3 月）、7 月（減刑為有期徒刑3 月又15日）及8 月確
    定，並由本院97年度聲字第958 號裁定應執行有期徒刑1 年
    4 月確定；復於96年間因竊盜案件，先後經桃園地院96年度
    桃簡字第2089號、本院96年度簡字第6585號各判處有期徒刑
    5 月、3 月確定，並由本院97年度聲字第967 號裁定應執行
    有期徒刑6 月確定；再於97年間因竊盜及贓物案件，先後經
    桃園地院97年度審易字第261 號、97年度審簡字第347 號、
    97 年 度審簡字第457 號、97年度審易字第1030號各判處有
    期徒刑3 月、3 月、4 月及10月確定，再由同院以98年度聲
    字第4080號裁定應執行有期徒刑1 年6 月確定，經接續執行
    後，甫於99年7 月28日縮刑期滿假釋付保護管束出監，並於
    100 年5 月25日假釋付保護管束期滿，未經撤銷假釋，其未
    執行之刑以已執行完畢論（被告雖於假釋期滿前因故意犯本
    案及另案竊盜罪，然均未確定，尚未經撤銷假釋，是本案仍
    應論以累犯，此參照最高法院98年度台非字第5 號判決、臺
    灣高等法院暨所屬法院98年法律座談會刑事類提案第4 號審
    查意見及研討結果）一節，有臺灣高等法院被告前案紀錄表
    1 份在卷可稽，其於5 年以內故意再犯本件有期徒刑以上之
    罪，是為累犯，應依刑法第47條第1 項規定加重其刑。爰審
    酌被告有多次竊盜及贓物等之前科紀錄，素行不佳，且其竊
    取上開他人財物之目的，係為另行變賣得利，其動機、目的
    均屬不當，復參酌其犯罪之手段、對社會秩序及公共安寧危
    害程度、被害人所受損害之情節，以及被告坦承全部犯行，
    犯後態度尚稱良好等一切情狀，量處如主文所示之刑，並諭
    知易科罰金之折算標準，以資儆懲。至公訴意旨雖以被告曾
    犯竊盜罪，再犯本案，足見其有竊盜之習慣，應併予宣告強
    制工作。惟按18歲以上之竊盜犯，有犯罪之習慣者，得於刑
    之執行前，令入勞動場所強制工作，竊盜犯贓物犯保安處分
    條例第3 條第1 項第1 款已有明文，而被告先前雖有竊盜之
    犯行，並經執行完畢，然其是否已無另外謀生之意願，並萌
    生犯罪之習慣，檢察官並未提出進一步事證以實其說，是以
    本院審酌其應係因一時貪念，行為偏差而再犯本件竊盜之犯
    行，且其於犯罪後既自始供承本件竊盜犯行，顯見其仍有悔
    意，因認目前尚無宣告強制工作之必要，是公訴意旨此部分
    主張，並非可採，併此敘明。
三、末按「除被告所犯為死刑、無期徒刑、最輕本刑為3 年以上
    有期徒刑之罪或高等法院管轄第1 審案件者外，於前條第1
    項程序進行中，被告先就被訴事實為有罪之陳述時，審判長
    得告知被告簡式審判程序之旨，並聽取當事人、代理人、辯
    護人及輔佐人之意見後，裁定進行簡式審判程序。」刑事訴
    訟法第273 條之1 定有明文。查本件被告所犯上開刑法第
    320 條第1 項之罪，並非最輕本刑為3 年以上有期徒刑之罪
    ，且被告於本院100 年6 月3 日準備程序進行中，復就被訴
    之事實為有罪之陳述，經告知被告簡式審判程序之旨，被告
    及公訴人對於本件改依簡式審判程序審理亦均表示同意，是
    本院即依前揭刑事訴訟法規定，裁定本件進行簡式審判程序
    ，附此敘明。
據上論斷，應依刑事訴訟法第273之1第1項、第299條第1項前段
，刑法第320 條第1 項、第47條第1 項、第41條第1 項前段，刑
法施行法第1 條之1 ，判決如主文。
本案經檢察官黃嘉妮到庭執行職務。
中    華    民    國   100    年    6     月    17    日
                      刑事第十八庭
                            法  官  楊仲農
上列正本證明與原本無異。
如不服本判決，應於判決送達後10日內敘明上訴理由，向本院提
出上訴狀 (應附繕本) ，上訴於臺灣高等法院。其未敘述上訴理
由者，應於上訴期間屆滿後20日內向本院補提理由書「切勿逕送
上級法院」。
                            書記官  田世杰
中    華    民    國   100    年    6     月    17    日
附錄本案論罪科刑之法條：
中華民國刑法第320條
（普通竊盜罪、竊佔罪）
意圖為自己或第三人不法之所有，而竊取他人之動產者，為竊盜
罪，處5  年以下有期徒刑、拘役或 5 百元以下罰金。
意圖為自己或第三人不法之利益，而竊佔他人之不動產者，依前
項之規定處斷。
前二項之未遂犯罰之。